臺灣高雄地方法院刑事判決　　　　　　　　　　　　　九十年度易字第四七二八號
　　公　訴　人　臺灣高雄地方法院檢察署檢察官
　　被　　　告　丙○○
右列被告因傷害案件，經檢察官提起公訴（九十年度偵字第一六五三六號），本院判
決如左：
    主  文
丙○○傷害人之身體，累犯，處罰金壹仟元，如易服勞役，以參佰元折算壹日。
    事  實
一、丙○○前因違反懲治走私條例案件，經台灣高等法院高雄分院判處有期徒刑四月
    確定，並經最高法院駁回上訴確定，於民國八十九年七月二十六日執行完畢。爰
    丙○○與乙○○因財務糾紛，於九十年八月十六日十六時許，丙○○乃至高雄市
    左營區○○路與榮耀街口乙○○停放發財車處，質問乙○○為何不還錢且又言語
    污辱其妻，雙方因而發生口角，丙○○竟基於傷害之故意，出手毆打乙○○，致
    乙○○受有前胸挫傷之傷害。
二、案經乙○○訴由台灣高雄地方法院檢察署檢察官偵查起訴。
    理  由
一、訊據被告丙○○矢口否認有何傷害犯行，並辯稱：「當日我去找被害人向她理論
    ，因被害人的同居人『阿龍』欠我錢，我太太有先去找她要，她不願意付錢，被
    害人就罵我太太，我就打算去找她理論，為何要罵我太太。我一去，她就馬上把
    椅子往外丟，我叫她把『阿龍』找出來，後來她就叫二位年輕人過來，之後被害
    人就說她要報警，我就一直在現場，警員一到現場後就叫我把證件拿出來，警員
    問被害人要不要驗傷，她說不用，警員就把身分證還給我，並叫我離開，之後我
    就被告了。我跟本就沒有打她」等語（見本院九十一年十一月二十五日訊問筆錄
    ）。經查：
（一）右揭事實，據告訴人乙○○於偵查中指訴綦詳，且據證人丁○○即到場處理之
      員警證稱：其到現場時告訴人確有受傷一事，其於偵訊時證稱：「當時丙○○
      有喝酒，告訴人胸口有一點血跡，檳榔攤椅子都打翻，當時我有抄下丙○○資
      料，請告訴人去驗傷再來派出所報案，當時他們有陳述是因為財務關係才打架
      」等語（見九十年十一月八日偵訊筆錄），其於本院審理時證稱：「當時是線
      上通報說有民眾在榮總路與榮耀街口停車場有人打架，我們到達現場後，已經
      沒有打架行為，我看到椅子被放在外面，老闆娘自稱說她有受傷，並說打我的
      人已經跑到前面去了，當時現場只有老闆娘一人，後來被告自己有回到現場，
      被告當時應有喝酒，他也知道我在問什麼。我向老闆娘說如果她要告傷害，她
      要去驗傷。老闆娘當時說要看對方如何處理，她才決定要不要告。我看到被害
      人胸部有一點擦傷。我不知道被告為何回來，我們就向他要資料，抄他的資料
      。我有聽到老闆娘說，她弟弟欠被告錢，結果被告來找她要錢：：：」等語（
      見本院九十一年十一月二十五日訊問筆錄）。既然被告自承伊當時都留在現場
      未曾離開過，倘告訴人之傷勢為告訴人為自己所為或他人所為，為何被告會不
      知情？是被告上開辨詞，顯有可疑。
（二）又據證人甲○○到庭證稱：「（當時情形？）我在被害人的斜對面做生意，我
      本來在店內，我聽到聲音，我順勢一看就看到被害人丟椅子，之後就聽到被害
      人與人在對話，之後警員就來了。當日有一大群人在外面喝酒，如果被告真的
      打被害人，應該會有人阻止。警員向被告要身分證，抄完資料之後，被告與警
      員都離開，只剩下老闆娘。我看到的過程中，被告都沒有離開。當中被告與被
      害人也都沒有推擠的動作」等語（見本院九十一年十一月二十五日訊問筆錄）
      。然證人甲○○並未看到被告與告訴人先前之爭執，其係因聽到聲響才注意到
      雙方有爭執，是難以證人甲○○之證詞，而認被告無傷害告訴人之犯行。此外
      ，既然證人甲○○亦證稱其聽到聲響後有一直注意現場狀況直至員警到來等語
      ，而證人甲○○並未證稱伊有看到告訴人有傷害自己或有在場之第三人傷害告
      訴人之情形，益徵告訴人之傷勢應係被告毆打所造成，否則告訴人之傷勢如何
      而來？再者。告訴人受有前胸挫傷１０×６公分之傷害乙節，有高雄榮民總醫
      院診斷證明書一紙附卷可稽。綜上，本件事證明確，被告犯行堪以認定，應依
      法論科。
二、核被告所為，係犯刑法第二百七十七條第一項之傷害罪。又被告因違反懲治走私
    條例煙酒案件，經臺灣高等法院高雄分院判處有期徒刑四月，並經最高法院駁回
    上訴確定，於八十九年七月二十六日執行完畢等情，有臺灣高雄地方法院檢察署
    刑案資料查註記錄表及臺灣高等法院被告全國前案紀錄表各一份在卷可憑，其受
    有期徒刑之執行完畢後，五年以內再犯有期徒刑以上之本罪，為累犯，應依刑法
    第四十七條之規定，加重其刑。爰審酌被告僅因細故即出手毆打告訴人，行為殊
    不足取，犯罪後否認犯行，毫無悔意，惟念及告訴人所受傷害、損害尚輕，其當
    時係徒手毆打告訴人等一切情狀，酌情量處如主文所示之刑，併諭知易服勞役之
    折算標準。
據上論斷，應依刑事訴訟法第二百九十九條第一項前段，刑法第二百七十七條第一項
第四十二條第二項、第四十七條，罰金罰鍰提高標準條例第一條前段、第二條，判決
如主文。
本案經檢察官楊碧瑛到庭執行職務。
中      華      民      國    九十一    年     十二     月    二十四    日
                                    臺灣高雄地方法院刑事第五庭
                                        審判長法  官    吳永宋
                                              法  官    陳淑卿
                                              法  官    張茹棻
右正本證明與原本無異。
如不服本判決，應於判決送達後十日內，向本院提出上訴狀。
                                              書記官    李忠霖
中      華      民      國    九十一    年     十二     月    二十四    日
附錄法條
中華民國刑法第二百七十七條
 (普通傷害罪)
傷害人之身體或健康者，處三年以下有期徒刑、拘役或一千元以下罰金。
犯前項之罪因而致人於死者，處無期徒刑或七年以上有期徒刑；致重傷者
，處三年以上十年以下有期徒刑。
